【裁判字號】    89,訴,2278
【裁判日期】    900215
【裁判案由】    毒品危害防制條例
【裁判全文】
台灣板橋地方法院刑事判決                        八十九年度訴字第二二七八號
    公  訴  人  台灣板橋地方法院檢察署檢察官
    被      告  甲○○
右列被告因違反毒品危害防制條例案件，經檢察官聲請簡易判決處刑（聲請案號：八
十九年度毒偵字第六二八四號），嗣經本院板橋簡易庭（受理案號：八十九年度板簡
字第一九八０號），認不得以簡易判決處刑，而移送本院刑事庭依通常程序審判，本
院判決如左：
    主  文
甲○○連續施用第一級毒品，累犯，處有期徒刑捌月，扣案之海洛因淨重零點零伍公
克沒收銷燬之；又連續施用第二級毒品，累犯，處有期徒刑伍月；應執行有期徒刑拾
月，扣案之海洛因淨重零點零伍公克沒收銷燬之。
    事  實
一、甲○○前於民國（下同）八十五年間因違反麻醉藥品管理條例及藥事法二罪，經
    本院分別判處有期徒刑四月及三月，應執行有期徒刑六月確定，縮刑期滿日期為
    八十八年六月十七日。猶不知悔改，前因施用毒品案件，經本院以八十九年度毒
    聲字第三八八八號（聲請處刑書誤為四五一五）裁定送觀察、勒戒後，認無繼續
    施用毒品之傾向，由台灣板橋地方法院檢察署檢察官於八十九年七月二日以八十
    九年度毒偵字第四五一五號不起訴處分確定。詎其不知戒絕惡習，竟又基於概括
    之犯意，自八十九年七月八日起至同年九月二十二日止，先後在台北縣土城市、
    三重市及蘆洲市等地，將第二級毒品安非他命放入於吸食器內，以火燒烤後，再
    施用所冒出霧化含有安非他命成份之氣體，以此方式施用第二級毒品安非他命多
    次；又另行基於概括之犯意，先後於八十九年九月十五日在台北縣三重市○○街
    及同年月三十三日零時五十五分許前二十四小時期間內，在不詳處所內，施用第
    一級毒品海洛因二次。嗣於八十九年九月二十三日凌晨零時五十五分許，在國道
    一號公路汐止收費站北向處為警查獲，並扣得海洛因（查獲時重量不詳，經檢驗
    剩餘淨重０‧０五公克檢還）。嗣經本院以八十九年度毒聲字第五六一二號裁定
    送台灣台北看守所附設勒戒處所觀察、勒戒後，認甲○○有繼續施用毒品之傾向
    。
二、案經內政部警政署國道公路警察局第一警察隊報請台灣板橋地方法院檢察署檢察
    官聲請簡易判決處刑，經本院板橋簡易庭認不得以簡易判決處刑，移由本院刑事
    庭改依通常程序審理。
    理  由
一、訊據被告甲○○對於上述時地多次施用第二級毒品安非他命之事實及於八十九年
    九月十五日施用第一級毒品海洛因之事實坦承不諱，又被告為警查獲時採集之尿
    液檢體，經送往台灣檢驗科技股份有限公司以酵素免疫分析法及氣相層析質譜儀
    法檢驗之結果，分呈安非他命與海洛因代謝物嗎啡之陽性反應，此有該公司濫用
    藥物尿液檢驗報告附卷可稽；復有海洛因扣案可資佐證；再該扣案之海洛因經送
    往法務部調查局以化學呈色法及氣相層析質譜儀分析法檢驗結果確為第一級毒品
    海洛因，有該局鑑定通知書在卷可佐。又被告前因施用毒品案件，經本院以八十
    九年度毒聲字第三八八八號裁定送觀察、勒戒，認無繼續施用毒品之傾向，經台
    灣板橋地方法院檢察署檢察官於八十九年七月二日以八十九年度毒偵字第四五一
    五號不起訴處分確定，有上開不起訴處分書在卷足憑；此次再施用毒品經觀察、
    勒戒後，認有繼續施用毒品之傾向，有台灣台北看守所附設勒戒處所八十九年十
    月三日有無繼續施用毒品傾向證明書一紙附卷可參；另被告於八十九年九月二十
    三日查獲時採集之尿液檢體有海洛因代謝物嗎啡之陽性反應，如前所述，依本院
    歷來審判經驗得知海洛因注射人體後，約百分之八十於二十四小時內自尿中排出
    ，有行政院衛生署藥物食品檢驗局八十一年九月八日（81）藥檢壹字第八一一四
    八八五號函可參，是以被告於八十九年九月二十三日零時五十五分許查獲前之二
    十四小時期間有施用第一級毒品海洛因之犯行無疑。罪證明確，被告犯行洵堪認
    定。
二、查海洛因及安非他命係毒品危害防制條例第二條第二項第一款、第二款所稱之第
    一級與第二級毒品。核其所為，係犯同條例第十條第一項及第二項之施用第一級
    毒品及施用第二級毒品之二罪。又被告持有第一級毒品及第二級毒品之低度行為
    ，已分別為其施用第一級毒品及第二級毒品之高度行為所吸收，均不另論罪。又
    公訴人雖僅起訴被告於八十九年九月十五日有施用第一級毒品之犯行，惟被告於
    同年月二十三日查獲前二十四小時期間內仍有施用第一級毒品之犯行，已如前述
    ，然此部分犯行與公訴人起訴部分係基於概括犯意為之，具有裁判上一罪之關係
    ，依審判不可分之原則，應為起訴效力所及，本院自應一併加以審理。再被告先
    後多次施用第一級毒品與第二級毒品之行為，均時間緊接，且各犯罪構成要件相
    同，顯係基於概括犯意為之，皆為連續犯，均應各以一罪論並各加重其刑。又被
    告所犯上開二罪間，犯意各別，罪名互異，應分論併罰。末查；被告前於八十五
    年間因違反麻醉藥品管理條例與藥事法二罪，經本院分別判處有期徒刑四月與三
    月，應執行有期徒刑六月確定，縮刑期滿日期為八十八六月十七日，此有台灣高
    等法院檢察署刑案紀錄簡覆表在徵。其於有期徒刑執行完畢後五年內再犯有期徒
    刑以上刑之二罪，均為累犯，皆應各遞加重其刑。爰審酌被告之品行、智識程度
    及被告前因施用安非他命經觀察勒戒後，認無繼續施用毒品之傾向，嗣經不起訴
    處分後，仍未藉此戒絕惡習，竟再施用安非他命與海洛因以及被告犯罪後坦承犯
    行深具悔意等一切情狀，各量處如主文所示之刑，並依法定其應執行之刑，以示
    懲儆。至扣案之海洛因淨重０‧０五公克），係屬違禁物，應依毒品危害防制條
    例第十八條第一項前段之規定，予以宣告沒收銷燬之；另海洛因經檢驗取樣用罄
    滅失部分，因已用罄滅失，自無庸再為沒收銷燬之諭知。
據上論斷，應依刑事訴訟法第四百五十二條、第二百九十九條第一項前段，毒品危害
防制條例第十條第一項、第二項、第十八條第一項前段，刑法第十一條前段、第五十
六條、第四十七、第五十一條第五款，判決如主文。
本案經檢察官葉志飛到庭執行職務
中      華      民      國       九十       年     二     月    十五    日
                                      台灣板橋地方法院刑事第二庭
                                          法  官  潘  長  生
右正本證明與原本無異
如不服本判決應於送達後十日內向本院提出上訴狀
                                          書記官  王  增  華
中      華      民      國       九十       年     二     月    二十    日
附錄本案論罪科刑法條全文：
毒品危害防制條例第十條：
施用第一級毒品者，處六月以上五年以下有期徒刑。
施用第二級毒品者，處三年以下有期徒刑。


司法院資訊處製作；財團法人民間司法改革基金會備份。
